臺灣高等法院民事裁定  
109年度抗字第858號
抗告人  陳星文

上列抗告人因與相對人陳朝光間遷讓房屋等事件，抗告人對於中
華民國109年4月21日臺灣桃園地方法院108年度訴字第2197號裁
定關於核定訴訟標的金額部分，提起抗告，本院裁定如下：
    主  文
原裁定關於核定訴訟標的金額部分廢棄。
本件訴訟標的金額核定為新臺幣肆拾柒萬零貳佰柒拾捌元。
抗告費用由抗告人負擔。
    理  由
一、按訴訟標的之價額，由法院核定。又以一訴主張數項標的者
    ，其價額合併計算之。但所主張之數項標的互相競合或應為
    選擇者，其訴訟標的價額，應依其中價額最高者定之。以一
    訴附帶請求其孳息、損害賠償、違約金或費用者，不併算其
    價額。民事訴訟法第77條之1第1項、第77條之2第1項、第2
    項分別定有明文。故法院於核定訴訟標的價額時，應以原告
    起訴請求法院裁判之聲明範圍為準；如原告就起訴聲明已為
    一部撤回、變更、擴張或減縮，法院為訴訟標的價額核定時
    ，應以核定時尚繫屬於法院之原告請求判決範圍為準，據以
    計算訴訟標的之價額徵收裁判費用（最高法院97年度台抗字
    第613號裁定意旨參照）。關於核定訴訟標的價額不限於非
    金錢部分，金錢亦包括在價額中。
二、查原法院依相對人所請，判命抗告人應將租賃房屋騰空遷讓
    返還相對人，並給付相對人新臺幣（下同）470,278元本息
    ，以及自民國108年5月16日起至遷讓返還租賃房屋之日止，
    按月給付相對人18萬元。抗告人提起上訴，經原裁定核定訴
    訟標的金額為1,523,878元，命抗告人繳納第二審裁判費24,
    220元。嗣抗告人以其僅對原法院判命金錢給付部分，提起
    上訴，不再爭執遷讓返還租賃房屋部分，已具狀向原法院更
    正上訴聲明等情，有109年5月5日民事更正上訴聲明狀可參
    （見本院卷11至12頁）。則本件訴訟標的金額，應依抗告人
    更正上訴聲明即相對人請求抗告人給付積欠租金、水電費及
    回復原狀部分，核定為470,278元；至相對人一併請求抗告
    人按月給付不當得利6萬元及2倍違約金計18萬元部分，依首
    揭規定，無庸併計其價額。
三、綜上所述，原裁定未及審酌抗告人事後更正上訴聲明，所核
    定本件訴訟標的金額部分，容有未洽。抗告意旨指摘原裁定
    此部分不當，聲明廢棄，為有理由，爰由本院將此部分廢棄
    ，並核定本件訴訟標的金額如主文第2項所示。又抗告人提
    起上訴後，始為更正上訴聲明之請求，依民事訴訟法第82條
    規定，命其負擔抗告費用。至原裁定關於核定訴訟標的金額
    部分既經廢棄，則原裁定據此命抗告人補繳第二審裁判費部
    分即失所依據，待本件核定訴訟標的金額確定後，另為適法
    處理，併此敘明。
四、據上論結，本件抗告為有理由，爰裁定如主文。
中　　華　　民　　國　　109 　年　　7 　　月　　8 　　日
              民事第四庭
                  審判長法  官  傅中樂
　　　　　　　　　　　　法  官  周祖民　
　　　　　　　　　　　　法  官  管靜怡
正本係照原本作成。
不得再抗告。
中　　華　　民　　國　　109 　年　　7 　　月　　9 　　日

                        書記官  劉美垣